最高法院刑事判決　　　　　　　　　 110年度台上字第5612號
上　訴　人　陳雅玲
 
 
上列上訴人因違反洗錢防制法案件，不服臺灣高等法院臺南分院
中華民國110年7月21日第二審判決（110年度金上訴字第568號，
起訴案號：臺灣嘉義地方檢察署109 年度偵字第5035、5036號）
，提起上訴，本院判決如下：
    主  文
上訴駁回。
    理  由
一、按刑事訴訟法第377 條規定，上訴於第三審法院，非以判決
    違背法令為理由，不得為之。是提起第三審上訴，應以原判
    決違背法令為理由，係屬法定要件。如果上訴理由書狀並未
    依據卷內訴訟資料，具體指摘原判決不適用何種法則或如何
    適用不當，或所指摘原判決違法情事，顯與法律規定得為第
    三審上訴理由之違法情形，不相適合時，均應認其上訴為違
    背法律上之程式，予以駁回。
二、本件原判決維持第一審從一重論處上訴人陳雅玲幫助犯洗錢
    防制法第14條第1項之一般洗錢罪刑（處有期徒刑4月，併科
    罰金新臺幣3 萬元，並諭知罰金易服勞役之折算標準；另想
    像競合犯幫助普通詐欺取財罪）之判決，駁回上訴人在第二
    審之上訴。
三、按犯罪事實之認定，證據之取捨及其證明力如何，乃事實審
    法院自由判斷之職權，如其證據取捨不違背經驗法則與論理
    法則，即不得指為違法，而據為上訴第三審之理由。查原判
    決係綜合全案辯論意旨及調查證據所得，並採取上訴人之不
    利己供述，被害人邱詮勝、殷立武等人在警詢中之指證，及
    卷內被害人等所提供暨司法警察機關受理報案等相關證據，
    以及上訴人之台新國際商業銀行嘉義分行（下稱台新銀行）
    帳戶交易明細等證據資料，依法認定上訴人有其事實欄所載
    犯行，已載敘所憑之證據及憑以認定之理由。並就上訴人否
    認犯罪，所執：伊因忘記台新銀行帳戶之網路帳號密碼，致
    帳戶被鎖，乃將該帳戶之存摺、提款卡隨身攜帶，以便重新
    申辦（提款卡密碼則寫在紙條上，與存摺、提款卡放在一起
    ），而不小心遺失；另伊因找工作被騙，係提供伊開設之國
    泰世華銀行帳戶予他人，但並未交付本案之台新銀行帳戶存
    摺及提款卡云云等辯解，如何均不足採取，亦依卷內證據資
    料及調查證據之結果詳予指駁及說明。所為論斷，核無悖於
    論理法則與經驗法則，且有卷內證據資料可資覆按，自不得
    任意指為違法。
四、上訴意旨置原判決之明白論敘於不顧，猶謂：伊並非否認犯
    行，確係遺失存摺、提款卡，被有心人拾得而作為犯罪使用
    ，實屬無奈。伊既未對任何人實行詐術，亦未親自提款及交
    款予陌生人，事發之後復積極與被害人和解並賠償；且伊母
    近日離世，而家中尚有年邁父親需要照顧，請予從輕量刑云
    云，除執陳詞再事爭辯外，並未依據卷內證據資料，具體指
    摘原判決如何違法，揆諸前揭說明，難認已符合首揭法定之
    上訴要件。
五、綜上，應認本件關於幫助洗錢罪部分之上訴違背法律上之程
    式，予以駁回。至其另想像競合犯幫助普通詐欺取財罪部分
    ，第一、二審均為有罪之認定，依刑事訴訟法第376條第1項
    第4 款規定，即屬不得上訴於第三審之案件，其前揭重罪部
    分之上訴既經從程序上駁回，則此輕罪部分之上訴亦不合法
    ，應併予駁回。又本院為法律審，本件且從程序上予以駁回
    ，上訴人請求本院從輕量刑乙節，自無從審酌，附此敘明。
據上論結，應依刑事訴訟法第395條前段，判決如主文。
中    華    民    國   110    年    10    月    20    日
                  刑事第五庭審判長法  官  吳  信  銘  
                                  法  官  梁  宏  哲  
                                  法  官  沈  揚  仁  
                                  法  官  蔡  廣  昇  
                                  法  官  何  菁  莪  
本件正本證明與原本無異
                                  書記官
中    華    民    國   110    年    10    月    27    日